臺灣高等法院刑事判決　　　　　　　 100年度侵上訴字第41號
上　訴　人　臺灣士林地方法院檢察署檢察官
被　　　告　高健銘
選任辯護人　蔡秉叡律師
　　　　　　陳明欽律師
上列上訴人因被告妨害性自主案件，不服臺灣士林地方法院99年
度訴字第108號，中華民國100年1 月31日第一審判決（起訴案號
：臺灣士林地方法院檢察署98年度偵字第13755 號），提起上訴
，本院判決如下：
    主  文
原判決撤銷。
高健銘犯強制猥褻罪，處有期徒刑壹年；又犯強制性交罪，處有
期徒刑肆年，應執行有期徒刑肆年陸月。
    事  實
一、高健銘於民國（下同）98年8 月中旬某日，因李明憲（所涉
    妨害性自主罪嫌，另經不起訴處分）之介紹而認識告訴人代
    號00000000（真實姓名年籍資料詳如卷附代號對照表，下稱
    甲女），竟基於強制猥褻之犯意，於98年8 月29日下午某時
    許，在臺北市北投區○○○路○段316巷1弄2號（起訴書誤為
    臺北市北投區○○○路○ 段2316巷1弄2號）後方空地鐵皮屋
    修車廠車庫內，以甲女有鬼魂跟隨為由，假借施行法術作法
    化解而要求甲女在車庫內脫衣淨身，致甲女深信不疑而脫去
    全身內外衣物，只剩內褲，高健銘即手持毛筆在甲女身上、
    胸部筆劃符咒，撫摸甲女背部，並以手掌碰觸甲女胸部，違
    反甲女意願而為滿足性慾之猥褻行為，此後每日甲女聽從其
    指示至上開車庫內脫衣靜坐修行。高健銘見甲女可欺，竟心
    生淫念而基於強制性交之犯意，於98年9月7日下午5 時許，
    邀約甲女至上開車庫會合，對甲女佯稱神明指示要帶甲女至
    某處，但不能明講地點等語，即駕駛車號BU-6221 號自用小
    客車載送甲女至新北市○○區○○路367 號摩根汽車旅館某
    房間內，假藉作法解厄為由，先大聲播放色情影片令甲女閉
    眼脫衣靜坐，佯裝為刻意營造之作法情境，要求甲女自制，
    勿受外力干擾，再令甲女至浴室，以蓮蓬頭水注沖洗甲女身
    體後，誆稱前揭作法過程均失敗，必須發生性行為等語，甲
    女表示拒絕，高健銘表示「若不做，神明會生氣、會有報應
    」等語脅迫甲女，致甲女不敢反抗，高健銘即違反甲女之意
    願，在床上以生殖器插入甲女陰道內為性交行為得逞，結束
    後並令甲女不得將此事告知任何人。嗣甲女飽受精神壓力，
    偶然與友人通話間告知上開發生性行為與脫衣淨身之事始得
    知受騙，而報警循線至上開車庫查獲，並扣得開運招財紅包
    袋3個、毛筆、檀香爐、檀香1罐、硯台碟盤等物。
二、案經甲女訴由臺北市政府警察局北投分局報告臺灣士林地方
    法院檢察署檢察官偵查起訴。
    理  由
壹、程序方面
    被告以外之人於審判外之言詞或書面陳述，除法律有規定者
    外，不得作為證據。被告以外之人於偵查中向檢察官所為之
    陳述，除顯有不可信之情況者外，得為證據。公務員職務上
    製作之紀錄文書、證明文書，除顯有不可信之情況外，亦得
    為證據。又按被告以外之人於審判外之陳述，雖不符刑事訴
    訟法第159條之1至第159條之4之規定，而經當事人於審判程
    序同意作為證據，法院審酌該言詞陳述或書面陳述作成時之
    情況，認為適當者，亦得為證據；當事人、代理人或辯護人
    於法院調查證據時，知有刑事訴訟法第159條第1項不得為證
    據之情形，而未於言詞辯論終結前聲明異議者，視為有前項
    之同意，刑事訴訟法第159條之1、第159條之5第1項、第2項
    分別定有明文。經查，本院相關之供述或非供述證據，並無
    顯不可信之情況，檢察官、被告及其選任辯護人於準備程序
    中對本案之供述、非供述證據均表示無意見而同意作為證據
    （本院卷第29頁背面），本院審酌各該證據作成之狀況，亦
    認為適當，依前揭規定，本案相關之供述、非供述證據，均
    有證據能力。
貳、實體方面
一、訊據被告雖坦承於起訴書所載時地為甲女淨身、與之發生性
    交行為等情不諱，但矢口否認有何強制猥褻或強制性交之犯
    行，辯稱：係經甲女同意而為其淨身，期間甲女雖脫下衣物
    ，僅著內褲，且將內褲褪下至裸露陰毛處淨身，惟於淨身過
    程中只有用毛筆在甲女身上劃符咒，就是消災解厄，畫清淨
    符，當天畫八道相同的符，並未為猥褻行為；另因與甲女係
    私下交往，雙方協議在一起，已是男女朋友，伊不願李明憲
    發現上情，始攜帶法器掩飾其與甲女擬前往汽車旅館乙事，
    嗣經甲女同意而發生性行為，伊未以宗教名義騙甲女，絕未
    違反甲女意願云云；被告選任辯護人則以：起訴猥褻部分，
    甲女於偵查中之說詞與李明憲一樣，這是事實。他說當時被
    告有用手碰被告的背部、胸部，後來甲女於原審改口還有下
    體，這是於警詢、偵訊所沒有的。且甲女說被告叫他躺著，
    但現場沒有可以躺的地方。甲女所述與事實不符。強制性交
    部分，甲女對於去汽車旅館會發生何事的問話，很反抗，98
    年9月8日在兩人發生性行為後之10天內，雙方有密切的通聯
    、傳簡訊、出遊，顯示兩人密切交往的情況，他說於性行為
    後對被告感到恐懼，與卷內說1星期聯絡1次，與其他證人所
    述甲女談笑自如的情況不符。甲女對於親密簡訊也以忘記了
    一語代過。甲女陳述前後不一，指訴並無依據。於原審審理
    中傳訊證人韓杰，其證言亦與甲女之指訴有諸多不一之情況
    。被告心性單純，其於警詢中也坦承與甲女發生性行為，也
    承認請人脫衣淨身的行為是不對的，他是以如此態度面對司
    法調查。被告不是專業的法師，不得以其非專業法師及認定
    被告有欺騙的行為，其他證人也證稱於98年9月8日後，甲女
    的情緒反應很正常，可見被告與甲女性交，並未違反甲女意
    願，自不構成強制性交罪云云置辯。經查：
  (一)被告於98年8 月29日下午某時許，在臺北市北投區○○○路
    ○ 段316 巷1 弄2 號後方空地鐵皮屋修車廠車庫內為甲女進
    行淨身乙情，業經被告供承在卷，並分據證人甲女、李明憲
    、高金輝等人證述明確，是此部分事實，尚堪認定。
  (二)甲女先於檢察官98年10月19日偵訊時證稱：「高健銘有拿東
    西畫，也有用手摸我背部及胸部，表示他在點穴道，是以整
    個手掌摸我」（臺灣士林地方法院檢察署98年度偵字第1375
    5號偵查卷第73頁至第76頁），嗣於99年1月27日偵訊時證稱
    ：「他有以手及筆摸我的胸部」（同上卷第139 頁），再於
    原審99年12月15日審理時證稱：「（問：被告開始幫你淨身
    一直到李明憲轉身之前，被告有無動手去撫摸你身體的部位
    嗎？）有，他就拿筆在那邊畫，手一定會碰到，他是手掌有
    碰到我的身體，包括胸部還有腰。（問：李明憲轉身之後，
    被告繼續幫你淨身時還有無用手去撫摸你身體的部位？）有
    ，因為李明憲已經轉身，他叫我把內褲脫掉，並叫我大腿要
    張開，就拿筆在那邊畫，畫我的下體。（問：他畫你的下體
    時，有無用手去撫摸？）他用手摸腿而已。（問：他摸你的
    腿是因為要把你的腿撥開方便他用筆淨身，還是他刻意去摸
    你的？）刻意的。（問：是否能詳細描述被告在淨身時如何
    用手去撫摸你身體的部位？）我感覺他是故意，因為本來是
    站著，他一手拿筆畫身體，另外一隻手摸我的胸部還有腰，
    後來他叫我脫內褲之後，就叫我躺著，他拿筆畫我的下體，
    另外一隻手放在大腿上面。（問：被告另外一隻手是碰一下
    就離開，還是有停留？）有停留」等語（原審卷第126 頁背
    面至第133 頁），甲女就被告究係用手摸伊背部及胸部、或
    僅用手及筆摸伊胸部、或係以手碰觸其胸部及腰部，並要求
    伊張開大腿畫其下體，且刻意用手摸腿等重要細節之供述雖
    有不一之處，惟按證人之證詞，乃供述證據之一種，而供述
    證據具有其特殊性，與物證或文書證據具有客觀性及不變性
    並不相同，此因人類對於事物之注意及觀察，有其能力上之
    限制，未必如攝影機或照相機般，對所發生或經歷的事實能
    機械式無誤地捕捉，亦未必能洞悉事實發生過程之每一細節
    及全貌，且常人對於過往事物之記憶，每隨時日之間隔而漸
    趨模糊或失真，自難期其如錄影重播般地將過往事物之原貌
    完全呈現。此外，因個人教育程度、生活經驗、語言習慣之
    不同，其表達意思之能力與方式，亦易產生差異。若證人之
    陳述有部分前後不符，或相互間有所歧異時，究竟何者為可
    採，法院仍得本其自由心證予以斟酌，非謂一有不符或矛盾
    ，即應訊其全部均為不可採信；尤其關於犯人之特徵、犯罪
    之手段及結果等之細節方面，難免因時間與記憶等因素，略
    有出入，然其對基本事實之陳述，若果與真實性無礙時，則
    仍非不得採信。查被詢問人每於詢問者切入角度、著重點之
    不同，而出現稍有差異者，於審判實務所常見，證人就犯罪
    之部分細節，因問題之陳述，難免會受訊問者陳述問題之方
    式、問題鋪陳之前後順序，以及自身之記憶能力而影響其回
    答之內容。證人甲女於本案偵、審中，就被告以有鬼魂跟隨
    為由，假借施行法術作法化解而要求甲女在車庫內脫衣淨身
    ，致甲女深信不疑而脫去全身內外衣物，被告在「施法淨身
    」過程中撫摸甲女胸部等節，證述始終一致，審理中法院就
    車庫內「施法淨身」之細節再予深入詢問釐清，證人甲女一
    一回想詳細回答，不能以證人甲女歷次陳述之詳細程度及歷
    次詢問者著重點不同，即認其證述有何不一致之處，而對於
    信而有徵無瑕疵部分恝置不論。況被告於警詢中坦承：「我
    是假神力之說，違反被害人意思，趁機加以性侵害，…我真
    的知道我錯了，實在不可以要求人脫去衣物而淨身之情事…
    」（前揭偵查卷第22頁背面）益見被告確有對甲女為猥褻之
    行為。
  (三)查被告自承其於當天為甲女畫符消災除厄，是畫淨符，全身
    畫八道符，八道是相同的符，惟經本院於審判期日命被告畫
    出當日所畫之符，其第一次所畫之符（本院卷第77頁），與
    第二次所畫之符（同上卷第78頁）竟不相同，差異甚大，且
    與坊間道士所畫之符大不相同，顯係虛偽，則被告假藉為甲
    女淨身作法畫符，實為猥褻甲女，殊甚灼然。又被告於本院
    審理中坦承：其非道士，自修法術，是向石牌阿龍師學習等
    情，惟竟不知石牌何路何地，足見其自修法術，可為人淨身
    消災解厄之說，並非實在。
  (四)證人李明憲於原審99年11月3 日審理時雖證稱：「被告有跟
    被害人說淨身可能要脫掉衣服，有說可脫可不脫，被害人也
    沒有說什麼，她就脫掉了，只剩內褲，我也滿訝異的，被害
    人就是在那邊靜坐，我有看到的就是被告拿神桌上面的毛筆
    跟硯台，對著她比畫，沒有看到有觸碰身體，後來他們叫我
    轉身，我不知道他們這段期間在做什麼，可能只有幾秒，我
    就又轉回去，…被告對我淨身過程中，沒有摸我身體，有拍
    我背，拍背中間的地方」等語（原審卷第95頁正、背面，第
    99頁背面），經查經查被告對甲女淨身前，曾對證人李明憲
    作法淨身，惟對證人李明憲祇拍其背中間，對甲女脫掉身上
    衣物，祇剩下內褲，並命證人李明憲轉身，被告為猥褻甲女
    時，為避免證人李明憲看到，遂命證人李明憲轉身，被告猥
    褻之意圖甚為明顯。又證人李明憲證稱其轉身後，被告對甲
    女淨身作法可能祇有幾秒？純屬臆測之詞，自難遽信。況案
    發後甲女懷疑證人李明憲與被告有共犯關係，曾對證人李明
    憲提出告訴，證人李明憲嗣雖經同前審98年度偵字第 13755
    號為不起訴處分，然此適足以見證人李明憲與被告利害相同
    。且證人李明憲於偵查中曾證稱：「我說要保護被告那天出
    來時，她男友也在場，我和她家長都有出面，當時我會怕，
    才說要保護被告」（前揭偵查卷第140 頁正面），證人李明
    憲既與被告利害相同，所為證言自難期真正，是其上開證言
    ，尚不足以為被告有利論據。又證人高金輝雖於原審審理時
    證稱：「我知道李明憲的女性朋友曾經在車庫那邊，請被告
    幫她淨身，情況是李明憲、被告與該名女性在車庫裡面，車
    庫鐵門拉到腳踝，我與其他朋友在車庫外面聊天，知道他們
    在裡面作淨身事情」（原審卷第188 頁背面）。查甲女係誤
    信其遭鬼魂跟隨，而被告有除去解厄之能，是以被告在車庫
    內所為之猥褻行為，甲女皆信為淨身解厄所必要之行為，縱
    車庫外有多人知悉被告在為甲女作法淨身解厄，甲女既誤信
    為正當行為，自無告訴車庫外之人之必要，被告亦自信其不
    會遭甲女指控猥褻，在甲女清醒發現被告係強制猥褻前，尚
    難以甲女未及時指控推論被告自始無猥褻之犯行。另證人廖
    昱朝於99年11月3 日原審審理時，明確證稱：「那天我與被
    告在閒聊，聊車子、那陣子進香的事情，李明憲載那個女孩
    子過來，因為修完車時我滿累的，就在車庫外面坐著休息，
    被告、李明憲與那個女孩子就在那邊聊天... 他們就一群人
    在那邊聊天，隱約有聽到那個女孩子說她最近滿倒楣的，希
    望被告幫她改運，消災解厄那一類的事情。我聽被告說他不
    是很認識的人，他不願意幫他作消災解厄的事情，對我說你
    會你就幫她弄一下，我想說也沒什麼，我就請他們拿刈金，
    就是拿七張的金紙點火，幫她前後劃一畫這樣而已。我就跟
    那個女孩子說，今天這樣作只是簡單的儀式，你還是要去大
    廟拜拜，我們沒有辦法幫你處理這樣的事情。弄好沒多久，
    大概不到十分鐘，我就離開回家休息」、「那天言語中就是
    被害人希望被告幫忙，但是被告說不是很認識的人他不願意
    幫忙，應該是那個女生請被告幫忙，被告不願意，被告才請
    我幫她弄一下」等語無訛（原審卷第92頁背面），雖證人李
    明憲所稱證人廖昱朝為告訴人淨身之經過為：「我也知道廖
    昱朝有學過這個東西，他有在靜坐什麼的，我是有幫她問廖
    昱朝，就是說她運不順什麼的，問了之後，廖昱朝有說不然
    看要不要幫她淨身，然後看被害人要不要去廟裡拜拜。並不
    是被害人主動要求廖昱朝幫她淨身，因為她不知道廖昱朝有
    學這些東西」、「（問：後來被告有幫被害人淨身嗎？）有
    ，因為被害人有對我們說她還是不大順」等語（原審卷第95
    頁），上開2 位證人對於甲女是否自始即主動要求被告為其
    消災解厄，而是甲女、證人廖昱朝、李明憲、被告等人一起
    聊及甲女運勢不佳，並順勢推由被告為甲女作法消災解厄，
    則被告是否主動以神鬼之說為甲女淨身，尚無於被告自始有
    猥褻甲女犯意之認定。此外證人李明憲於偵訊時所述，於第
    一次淨身後，被告告知甲女在家裡做就好，惟「她（指甲女
    ）對高健銘說在家坐不住，想到車庫靜坐... 所以高健銘才
    同意她又來。後來她來在車庫裡，高健銘有告訴她要唸經文
    ，我們就都出來坐在車庫外面聊天、吃東西，讓被害人1 人
    在裡面，並有拉下鐵門；自那一次開始，被害人就每天都有
    去」等語，其再於原審審理中證稱：「（問：在這次淨身之
    後，你再載被害人去車庫那邊是做什麼？）被害人有說是去
    靜坐。（問：是被告要你載被害人過去，或是被害人自己要
    求你載她過去？）是被害人要求我載她過去，她好像有興趣
    想學靜坐」等語（前揭偵查卷第82頁至第83頁、原審卷第95
    頁背面至第96頁），惟甲女既惑於遭鬼魂跟隨，又誤信被告
    有消災解厄之能力，始同意被告對其為前揭猥褻行為，在未
    確認被告是否真有消災解厄之能力，自是遵被告之囑，並要
    求再次來車庫靜坐、唸經，則甲女遭猥褻後，仍自願多次到
    該車庫靜坐唸經，亦不足為被告有利之論據。至證人甲女於
    偵訊時證稱，係因證人即前男友韓杰告知該車庫是專門在騙
    人，始悉受騙（前揭偵查卷第141 頁），於原審審理時復證
    稱：「他（指韓杰）說他們那邊有一個很有名的神棍，就是
    被告」、「... 他（指韓杰）說那邊很多人都被騙，被告把
    神壇供奉在車庫也很奇怪... 他有說被告用脫衣淨身騙女生
    的事情」等語（原審卷第131 頁），惟查證人李明憲於原審
    審理時已證稱：「事情發生後，是由甲女前男友即我同學韓
    杰找我及被害人出來，甲女跟我說她與韓杰已經分手，韓杰
    提到為何要帶她去車庫，說被告是神棍什麼的…」（原審卷
    第96頁背面、第97頁正面），足見甲女確因他人提醒而知受
    騙，被告亦不因曾否遭人指控為神棍而異其刑事責任之認定
    。
  (五)另卷附馬偕紀念醫院淡水分院98年12月26日開立之乙種診斷
    證明書影本上雖載甲女患有「雙極性情感疾病」（即躁鬱症
    ）、「急性壓力性反應」，惟依卷附該院99年11月11日馬院
    醫精字第0990004981號函影本（原審卷第113 頁）可考，該
    函明示：甲女曾有過睡眠顯著減少、情緒易怒、亂花錢以及
    自傷病史，疑似曾有輕躁症狀，且性侵事件是否為告訴人雙
    極性症狀即躁鬱症之致病因子，或係加重或持續影響因子，
    尚需考慮性侵發生在輕躁症狀之前或之後（前揭偵查卷第
    143頁、原審卷第113頁），該函內容雖不足以證明甲女係因
    遭強制猥褻或性侵致罹躁鬱症，惟亦不能以甲女罹躁鬱症，
    推論其所為指訴必屬虛妄。
  (六)末者證人李明憲於原審證稱：「我有聽過被告向甲女表示有
    看到鬼在甲女旁邊的事，是何時講，我不記得，被告有問甲
    女說妳可能身邊有1個小孩子、1個女人，甲女說她小時候有
    看到過什麼的，還說小時候因為這個東西有嚇過…我不記得
    被告有否對甲女說她身邊有4 個鬼，但我印象比較深的是有
    說1個小孩、1個女鬼在她身邊…被告有說看到鬼會害她，那
    時甲女相信被告所講這些話…」（原審卷第98頁背面、第99
    頁正面），此外扣案之作法法器等物在卷可證，足見被告確
    以鬼魂追隨甲女蠱惑甲女，並以該鬼魂可能加害甲女，而其
    可淨身消災解厄，使甲女誤信為真，藉以剝奪或壓抑甲女之
    性自主權。
  (七)被告於前開時間，攜帶法器、以車牌號碼BU-6221 號自用小
    客車載送甲女至新北市○○區○○路367 號摩根汽車旅館某
    房間內，並與甲女發生性交行為等情，除據被告供述在卷，
    並經證人甲女於偵訊、原審審理中證述無訛，是此部分之事
    實，堪予認定。
  (八)甲女於警詢證以：「他（被告）載我去汽車旅館，騙我說要
    淨身，然後叫我脫衣服，然後就播放汽車旅館的A 片，騙我
    說沒辦法淨身一定要做那一件事情，我說不想，他說不做的
    話，神明會生氣，會有報應，然後我很怕就不敢動，就被性
    侵得逞…當天下午5、6時左右，高健銘把車開到一邊往三重
    一邊往蘆洲，在蘆洲方向的一家汽車旅館，進去後他先把神
    明的書、毛筆、硯台擺好，他自己脫衣服然後去洗澡，那時
    我在靜坐，後來他叫我去浴室，用蓮蓬頭水柱沖我，再叫我
    去床上，又說那個過程失敗，一定要做那件事才可以…」（
    前揭偵查卷第9、10頁）；其於偵查中：「高健銘帶我去1個
    地方，他說神明給他指示，他是拜關公的，有帶一些與關公
    相關的法器，到了旅館就把東西拿出來，叫我擺一擺，脫衣
    服靜坐，說是神明給我考驗，坐完後叫我去浴室拿水一直沖
    我，他說修行就是這樣，叫我不要怕，之後說我沒有過，感
    覺我心浮氣躁，無法定下心來，之後就對我性侵，他將我抱
    到床上，我問他要幹嘛，他說要做那件事情，我說不要，他
    說我沒有過，這是修行的必經過程，如果不做的話，神明會
    生氣，說我本來就是要修行，拖到現在才做…」（同上卷第
    75頁）；其於原審亦證以：「進去旅館後，他（被告）叫我
    去沖冷水，說要讓我冷靜什麼的，他就故意一直放A 片，我
    覺得他很恐怖，他說神明指示要淨身什麼的，這祇是1 個步
    驟而已，我有說不要，他就說會有報應，還說我家裡的人會
    出事…」（原審卷第129 頁正面），以上對於被告違反甲女
    意願而與之性交等情，供證不移，而被告亦自承其確攜帶法
    器至上開旅館與甲女性交，足見被告係以作法為甲女消災解
    厄為由，而與甲女為性交行為。至甲女於原審審理中雖亦供
    稱：「98年9月7日至同年月18日間，我祇記得有1 次跟被告
    去送貨，因為我有喝他給我的飲料，去送貨前我有去車庫，
    也是先靜坐，之後事情我不記得，送貨之後我在幹嘛我都不
    知道，應該我在車上睡著，醒來時候我就在被告車庫」（原
    審卷第136 頁正面），姑不論甲女是否掩飾其遭性侵害後與
    被告之性交行為，甲女既對於其於上開時、地為被告性侵害
    乙節指訴不移，殊不因甲女事後另有否同意與被告性交，而
    遽認甲女上開指訴即有瑕疵。
  (九)證人李明憲證稱：「當天晚上我們還有一起去淡水吃東西，
    我、被告、被害人、高金輝開一部車去」、「（問：當時被
    害人的行為舉止如何？）一如往常，有時候還有說有笑，看
    起來沒有什麼奇怪，我在車上也有問被害人與被告去哪裡，
    她也只是笑笑帶過，沒有講」、「（問：在本件9月7日事發
    後，你還有無繼續載被害人去車庫？）會，就變得比較熟了
    ，也會講公司的事情，聊的話題愈來愈多」等語（同上卷第
    96頁），證人高金輝證稱：「被告開車，那個女生（指甲女
    ）坐在副駕駛座，我們其他3 個人坐後座。我們去淡水吃東
    西，9 點多從車庫出發，到淡水差不多快10點，那時候是去
    淡大的側門吃燴飯」、「（問：該名女性這次去吃東西時，
    你有無感覺她的情緒緊張或是不愉快？）完全沒有，就是朋
    友的感覺。大家一起出來開開心心的」等語（同上卷第 188
    頁）；關於告訴人於98年9 月10日在臺北市石牌地區好樂迪
    店內唱歌之狀況，證人王騰慶證稱：「（問：被害人與其他
    在場的人互動如何？）互動還滿良好的，被害人與高金輝、
    李明憲還有被告他們都會聊天、開玩笑，說說笑笑的，因為
    他們比較熟」等語（同上卷第86頁背面），證人高金輝亦稱
    甲女會與其他人像朋友一樣聊天，不會覺得她很緊張等語（
    同上卷第188 頁背面）；又針對甲女與被告、證人李明憲等
    人前往八里吃東西乙節，證人李明憲證稱：「（問：去八里
    吃東西的情形為何？）那時候是被告的乾妹妹生日，我們就
    是去幫她慶祝，吃個東西這樣」，證人高金輝則同上證述，
    稱告訴人與其他人聊天，未見緊張之情（同上卷第96頁背面
    、第188 頁）；另就甲女嗣於某日中午休息時間與被告及其
    友人前往陽明山餐廳聚會部分，在場之證人王騰慶證稱：「
    被害人與被告、李明憲他們互動比較好，像是好朋友一樣。
    會開開玩笑這樣」等語（同上卷第87頁）；其後甲女仍不時
    前往車庫靜坐，證人王騰慶就其目擊之狀況，證稱：甲女從
    車庫靜坐出來之後，有與被告、證人李明憲聊天，狀況很正
    常等語（同上卷第87頁）；又證人林志銘另證稱：「（問：
    是否見過本案被害人？）有。正確日期我不太記得，有一天
    我在上班，被告打電話問我是否在工地，我就跟他說我在台
    北市○○區○○路73巷6號的工地，他說要過來找我.... 過
    來的時候他坐在車子裡，我站在駕駛坐旁邊，我有注意到他
    旁邊有一位小姐在，他們的互動很像一般的情侶這樣子」、
    「我與被告聊天的時候，被告就是突然有握住被害人的手，
    把她的手牽過來放在腿上，被害人也沒有不甘願的樣子」等
    語（同上卷第90頁），是依證人等上開證述以觀，甲女之舉
    止俱與遭受他人性侵害後所表現出之受害者創傷症侯群之懼
    於甚或不欲面對加害人之行為表現有所不同，甚至與被告親
    密交往，亦未見甲女有何因懼怕遭被告報復之情，惟此乃因
    甲女自始相信被告有為其作法消災解厄之能力，迄98年9 月
    30日提出本件告訴前，甲女均未覺醒其受騙亦不認為其遭強
    制猥褻：性交，自無一般被害人之正常反應，從而不能以甲
    女於告訴前無上述正常反應，遽認其指訴均屬虛妄。
  (十)再查，甲女於98年9月7日至9 月18日間，與被告電話聯絡之
    情形如下：甲女於98年9月9日4 時許三度發送簡訊予被告，
    並於當日16時55分以0000000000號行動電話與被告之000000
    0000號行動電話通話達412秒；又於98年9 月11日3時許兩度
    回覆被告發送之簡訊、於當日9時5分主動發送簡訊予被告；
    再於98年9 月15日14時40分、21時47分兩度致電被告；另於
    98年9月16日2時51分收受被告發送之「睡了嗎？」簡訊後（
    惟被告手機螢幕顯示之時間為當日2 時39分40秒，而與資料
    查詢結果有時間上之誤差），回覆簡訊予被告、於當日11時
    29分回覆被告簡訊、於當日12時45分許收受被告6 則簡訊後
    ，回覆兩則簡訊予被告、於當日14時21分與被告通話達 274
    秒、於當日21時58分、22時18分主動去電被告通話達245 秒
    、523秒；嗣於98年9月17日0時33分、1時57分去電被告、於
    當日1時59分與被告談話4144秒、被告於當日3時12分許發送
    簡訊稱：「我好想你！」（惟被告手機螢幕顯示之時間為當
    日3時9分36秒，而與資料查詢結果有時間上之誤差），甲女
    隨即回覆簡訊，並與被告再度簡訊來回、於當日8時28分、9
    時27分、10時22分均與被告通話、於當日11時38分、11時53
    分則主動打電話予被告；甲女復於98年9月18日0時17分，先
    行去電被告、於當日9時13分、9時36分接獲被告2 通電話、
    於當日11時26分發送簡訊予被告後，被告於當日11時51分20
    秒以簡訊回稱：「我也... 好想你」等語，語尾附上愛心符
    號（惟被告手機螢幕顯示之時間為當日11時48分25秒，而與
    資料查詢結果有時間上之誤差），甲女隨即於當日11時51分
    29回覆被告上開簡訊，並與之往來簡訊達3通、於當日13 時
    15分、16時33分，分別與被告通話答108秒、656秒、於當日
    16時57分許，接獲被告2 通電話、於當日17時28分許，甲女
    主動去電被告等情，業經原審於99年5 月26日當庭勘驗前揭
    手機畫面無訛（原審卷第17頁），並有卷附臺灣大哥大公司
    資料查詢結果、臺灣大哥大公司99年9 月14日函覆結果等可
    資為憑（前揭偵查卷第101頁至第117頁、原審卷第25頁至第
    30頁、原審卷第35頁），且觀諸被告發送予甲女之上開簡訊
    內容，佐以證人王騰慶於原審審理時證稱：「（問：被告有
    無給你看過情書、簡訊之類的？）有給我看過簡訊，是被害
    人發給被告的，內容是我想你之類的。我只有看到一則，被
    告也有回傳說我也很想你啊…」「（問：被告接到被害人電
    話說家人反對他們交往的事情你是否知悉？）我知道。被告
    接到那通電話的時候我剛好在場，被害人在電話中哭訴，說
    她前男友罵她跟被告交往，被告有意思要幫她處理就是約她
    前男友出來談，被告有問她：我要用什麼樣的身分幫妳處理
    ，是要用哥哥或是男朋友的身分」等語（原審卷第87頁背面
    至第88頁），稽之，上開證人之證言雖可證明被告於98年 9
    月7日與甲女性交後，2人即有私交，且過從甚密，甲女男友
    出面指責甲女，甲女甚至向被告求助，商議被告以甲女男友
    或哥哥身分出面解決，惟此乃被告行為後與甲女之關係，核
    與其對甲女是否違反意願為猥褻、性交間並無必要關聯，縱
    甲女對此有所掩飾，在乏證據足證甲女已知悉其受騙，仍與
    被告密切交往情形下，尚難以此遽論甲女之指訴有重大瑕疵
    ，不具憑信性。要之，被告所辯，無非事後圖卸之飾詞，委
    不足取，本案事證明確，被告犯行至堪認定，應予依法論科
    。
二、按刑法第221 條第1 項之強制性交罪，係為保護性自主權法
    益而設，性交必須絕對尊重他方之意願，無論出於法文所列
    舉強暴、脅迫、恐嚇之非和平方法，抑或催眠術之和平手段
    ，尚包含其他方式，祇要違背他人之意願，罪即成立，是倘
    利用藥劑或以怪力亂神為藉詞，致使他人任令或聽從而性交
    ，無異壓抑或剝奪他人之性自主權，違反他人原始意願，該
    當於「違反其意願之方法」此構成要件（最高法院98年度台
    上字第6301號判決意旨參照）。核被告所為，應成立刑法第
    224條之強制猥褻罪、同法第221 條第1項之強制性交罪，所
    犯2罪間，犯意各別，行為互異，應分論併罰。
三、原審未仔細勾稽，遽認被告犯罪不能證明，而為無罪之諭知
    ，認事用法，即有未合，檢察官執此為上訴意旨，指摘原判
    決不當，求予撤銷改判，為有理由，自應由本院予以撤銷改
    判。爰審酌被告並無前科，素行尚佳，犯罪之手段、方法尚
    非惡劣，被害人所生危害、被告犯後一昧飾卸，毫無悔意，
    犯後態度不佳及其他一切情狀，就強制猥褻部分量處有期徒
    刑1年；強制性交部分，量處有期徒刑4年，並定其應執行刑
    為有期徒刑4年6月。
四、被告聲請再次傳訊證人甲女、李明憲，惟查該2 證人已由原
    審合法訊問，且於訊問時，予當事人詰問之機會，其等2 人
    陳述明確，已別無訊問之必要，此有原審審判筆錄在卷可考
    ，依刑事訴訟法第196 條之規定，自不得再行傳喚，被告上
    開調查證據之聲請，亦應予以駁回。
據上論斷，應依刑事訴訟法第369條第1項前段、第364條、第299
條第1項前段，刑法第224條、第221條第1項、第51條第5 款，判
決如主文。
本案經檢察官莊俊仁到庭執行職務。
中    華    民    國   100    年    5     月    17    日
                  刑事第三庭  審判長法  官  陳博志
                                    法  官  劉興浪
                                    法  官  許文章
以上正本證明與原本無異。
如不服本判決，應於收受送達後十日內向本院提出上訴書狀，其
未敘述上訴之理由者並得於提起上訴後十日內向本院補提理由書
（均須按他造當事人之人數附繕本）。「切勿逕送上級法院」。
                                    書記官  范家瑜
中    華    民    國   100    年    5     月    17    日
附錄：本案論罪科刑法條全文
刑法第224條（強制猥褻罪）
對於男女以強暴、脅迫、恐嚇、催眠術或其他違反其意願之方法
，而為猥褻之行為者，處 6 月以上 5 年以下有期徒刑。
刑法第221條（強制性交罪）
對於男女以強暴、脅迫、恐嚇、催眠術或其他違反其意願之方法
而為性交者，處 3 年以上 10 年以下有期徒刑。
前項之未遂犯罰之。